Inventaris van het archief van de Griffie van de Provincie Zuid-Holland, (1951) 1976-1986 (1991)
Nationaal Archief, Den Haag
- Commissie-archieven en andere gedeponeerde archieven, 5.
  - Provinciale Raad voor de Ruimtelijke Ordening (1971-1988), 5.6.
    - Streekcommissies, werkgroepen, subcommissies en commissies ad hoc, 5.6.4.
      - Subcommissies en commissies ad hoc, 5.6.4.2.
        - Vergaderingen van de Commissie Inspraak Ruimtelijke Ordening., 1972-1983; 6346-6351
          - 1983, 6351
        - Vergaderingen van de Commissie ad hoc Wegen., 1973-1984; 6352-6353
          - 1973, 6352
          - 1974-1984, 6353
        - Commissie ad hoc Midden-Delfland, 1974-1984; 6354-6368
          - Vergaderingen. 1974 - 1984, 6354-6359
            - 1974, 6354
            - 1977-1979, 6355
            - 1980, 6356
            - 1981, 6357
            - 1982, 6358
            - 1983-1984, 6359
          - Vaststelling van een inspraakprogramma. 1977 - 1981, 6360-6362
            - 1977, 6360
            - 1978, 6361
            - 1981, 6362
          - Adviesrapporten inzake de reconstructiemogelijkheden van het gebied Midden-Delfland, 1977 - 1984, 6363
          - Onderzoeksrapporten inzake de reconstructiemogelijkheden van het gebied Midden-Delfland, 1982 - 1984, 6364
          - Vaststelling van werkplannen, 1982 - 1984, 6365-6367
            - 1982, 6365
            - 1983, 6366
            - 1984, 6367
          - Vaststelling van een nota inzake het deelplan Lickebaert, 1984, 6368
        - Organisatie van inspraakmogelijkheden door de Commissie ad hoc Fietspadenplan inzake het Provinciaal Fietspadenplan 1975, 1975-1976; 6369
        - Vergaderingen van de Projectgroep "Tentoonstelling kleine kernen Zuid-Holland", 1978; 6370
        - Vergaderingen van de Commissie Streekplanherziening, 1980; 6371
        - Vergaderingen van de Commissie ad hoc Provinciaal Kustbeleid, 1982; 6372
        - Vergaderingen van de Commissie ad hoc Openbaar Vervoer, 1984; 6373
  - Anjerfonds Zuid-Holland (1948-1986), 5.7.
    Het Anjerfonds Zuid-Holland werd in 1948 opgericht als afdeling van het twee jaar eerder opgerichte Prins Bernhard Fonds (opgericht 12 november 1946 en gevestigd te Amsterdam). Voorzitter hiervan was de Commissaris van de Koningin, terwijl de secretaris een provinciaal ambtenaar was en het secretariaat in het Provinciehuis was gevestigd.
    Het bestuur vergaderde twee keer per jaar. Doel van het fonds was het bevorderen van de zelfwerkzaamheid van het Nederlandse volk op het gebied van wetenschap, kunst en cultuur voorzover dit objecten betrof van arbeid van plaatselijk en/of regionaal karakter, in de provincie Zuid-Holland, met uitzondering van 's-Gravenhage en Rotterdam. Dit doel wilde men bereiken door het verlenen van financiële steun aan personen of organisaties voor die arbeid die de geestelijke weerbaarheid van het Nederlandse volk kon versterken, zonder op enigerlei wijze de zelfstandigheid van de gesteunde organisaties aan te tasten
    - Vergaderstukken van de bestuursvergaderingen, 1948-1986; 6374-6402
      - 1948-1955, 6374
      - 1956-1961, 6375
      - 1962-1964, 6376
      - 1965-1970, 6377
      - 1971-1974, 6378
      - 1975 nov., 6379
      - 1976 april, 6380
      - 1976 nov., 6381
      - 1977 april, 6382
      - 1977 nov., 6383
      - 1978 april, 6384
      - 1978 dec., 6385
      - 1979 maart, 6386
      - 1979 okt., 6387
      - 1980 april, 6388
      - 1980 nov., 6389
      - 1981 mei, 6390
      - 1981 nov., 6391
      - 1982 april, 6392
      - 1982 sept., 6393
      - 1983 april, 6394
      - 1983 okt., 6395
      - 1984 april, 6396
      - 1984 okt., 6397
      - 1985 mei, 6398
      - 1985 okt., 6399
      - 1986 febr., 6400
      - 1986 juni, 6401
      - 1986 okt., 6402
  - Coördinatie Commissie Dijkverzwaring (1975-1987), 5.8.
    De Coördinatie Commissie Dijkverzwaring werd ingesteld bij besluit van Gedeputeerde Staten van 12 maart 1975, nr. 51 en bestaat nog steeds. Deze commissie heeft een begeleidende, adviserende en coördinerende taak bij het opstellen van plannen voor dijkverbetering door waterschappen. Het secretariaat is gevestigd in het Provinciehuis.
    - Verslagen van de vergaderingen, 1975-1987; 6403-6405
      - 1975-1978, 6403
      - 1979-1983, 6404
      - 1984-1987, 6405
    - Organisatie van de commissie, 1975-1986; 6406
    - Inventarisaties en adviezen betreffende dijkverzwaringsplannen van waterschappen, 1976-1986; 6407-6408
      - 1976-1980, 6407
      - 1981-1986, 6408
    - Rapporten en principe-plannen betreffende dijkverzwaringen, 1976-1986; 6409-6412
      - 1976-1980, 6409
      - 1981-1982, 6410
      - 1983, 6411
      - 1984-1986, 6412
  - Commissie Administratieve Rechtspraak overheidsbeschikkingen (AROB) (1985-1987), 5.9.
    De commissie AROB is ingesteld bij besluit van Provinciale Staten van 20 mei 1976, nr. 4.Daarbij werd tevens de Verordening op de commissie AROB vastgesteld. De naam van de commissie is in 1994 gewijzigd in Bezwarencommissie Awb. Het secretariaat is gevestigd in het Provinciehuis. Zie ook paragraaf 1.1.1.6
    - Behandeling van bezwaarschriften betreffende diverse aangelegenheden, 1985-1987; 6413-6436
      Betreft beleidsbepalende zaken
      - Bouw van een brug en andere werken ten behoeve van een de vestiging van een loonbedrijf aan het Zuideinde te Aarlanderveen, 1985 - 1986, 6413
      - Sluiting van Dierenpark Wassenaar, 1985 - 1986, 6414
      - Uitkeringen krachtens de Algemene Bijstands Wet aan particulieren te 's-Gravenhage en Schiedam, 1985 - 1986, 6415
      - Aanleg van drie woonwagenstandplaatsen te Gorinchem, 1985-1986, 6416
      - Inrichting van een woonwagencentrum aan de Kostverlorenweg te Leidschendam, 1985 - 1986, 6417
      - Storten van vuilverbrandingsslakken op een erf te Bergschenhoek, 1985 - 1987, 6418
      - Inrichting van een woonwagencentrum te Hillegom, 1986, 6419
      - Bouw van een tweede bedrijfswoning te Zevenhuizen, 1986, 6420
      - Bouw van een woning met inpandige schuur te Ter Aar, 1986, 6421
      - Aanleg van een begraafplaats met aula en materiaalberging aan de Middelweg te Moordrecht, 1986, 6422
      - Overbrengen van een woonwagen van 's-Gravenhage naar Zoetermeer, 1986, 6423
      - Bejaardencentra Huize Steffana te Delft, Rustenborch te Oegstgeest en St. Bernardus te Sassenheim, 1986, 6424
      - Bouw van een paardenstal nabij de Middelweg te Moordrecht, 1986, 6425
      - Bouw van een pelsdierenfokkerij aan de Steekterweg te Alphen aan den Rijn, 1986, 6426
      - Verwijderen van een woonschip uit het landelijk deel van de gemeente Leidschendam, 1986, 6427
      - Aanleg van een in- en uitrit van een parkeerplaats en de bouw van een Albert Heijn-supermarkt te Middelharnis, 1986 - 1987, 6428
      - Verwijderen en afvoeren van rubberkorrels door de Landelijke Rijvereniging en Ponyclub "De Boreftse Ruiters" te Bodegraven, 1986 - 1987, 6429
      - Aanleg van een vrachtwagenparkeerterrein te Noordwijkerhout, 1986 - 1987, 6430
      - Aanleggen en exploiteren van ondergrondse hoogspanningsverbinding tussen Voorburg en Rijswijk door N.V. Elektriciteitsbedrijf Zuid-Holland, 1986 - 1987, 6431
      - Bouw van woningen aan de 3e Poellaan te Lisse en de 2e Loosterweg te Hillegom, 1986 - 1987, 6432
      - Fictieve weigering een lastgeving te sturen op grond van de Afvalstoffenwet, 1986 - 1987, 6433
      - Provinciale studiebijdrage, 1986 - 1987, 6434
        Openbaarheid beperkt tot 1 januari 2038
      - Subsidie voor de restauratie van een korenmolen te Oude Tonge, 1986 - 1987, 6435
      - Uitbreiding van een winkel en de bouw van een woning aan de Gorinchemse straat te Meerkerk, 1986 - 1987, 6436